【裁判字號】    98,簡上,305
【裁判日期】    980527
【裁判案由】    傷害
【裁判全文】
臺灣桃園地方法院刑事判決             98年度簡上字第305號
上  訴  人
即  被  告  甲○○
上列上訴人因傷害案件，不服本院刑事庭於民國97年12月30日所
為97年度壢簡字第3293號第一審刑事簡易判決（聲請簡易判決處
刑案號：臺灣桃園地方法院檢察署96年度偵字第30327 號），提
起上訴，本院管轄之第二審合議庭判決如下：
    主  文
上訴駁回。
    犯罪事實及理由
一、本案經本院管轄之第二審合議庭審理結果，認原審判決適用
    刑法第277 條第1 項、第47條第1 項、第41條第1 項前段、
    刑法施行法第1 條之1 第1 項、第2 項前段，以簡易判決判
    處被告有期徒刑3 月，並諭知易科罰金之折算標準，其認事
    用法及量刑均無不當，應予維持，均引用第一審判決書所記
    載之事實、證據及理由（詳如附件）。
二、被告上訴意旨略以：告訴人業與被告達成和解，原審諭知被
    告傷害之罪刑，顯屬過重，亦請求宣告緩刑等語。
三、按法官於有罪判決如何量處罪刑，甚或是否宣告緩刑，均為
    實體法賦予審理法官裁量之刑罰權事項，法官行使此項裁量
    權，自得依據個案情節，參酌刑法第57條所定各款犯罪情狀
    之規定，於法定刑度內量處被告罪刑；除有逾越該罪法定刑
    或法定要件，或未能符合法規範體系及目的，或未遵守一般
    經驗及論理法則，或顯然逾越裁量，或濫用裁量等違法情事
    之外，自不得任意指摘其量刑違法，最高法院對此並著有80
    年台非字第473 號、75年台上字第7033號、72年台上字第66
    96號、72年台上字第3647號等判例可資參照。準此，法官量
    刑，如非有上揭明顯違法之情事，自不得擅加指摘其違法或
    不當。經查，本件原審審酌被告素行、被告犯罪之動機、目
    的、手段、所生損害暨犯後態度等一切情狀，判處被告有期
    徒刑3 月，如易科罰金，以新臺幣1000元折算1 日，經核並
    無不合，量刑亦甚妥適。又本案被告固於原審判決後，與告
    訴人達成民事和解，此有本院準備程序筆錄可參，然參酌本
    案被告前已因傷害、妨害自由、過失致死等犯行經本院判刑
    確定，其再為本件傷害犯行，足見尚不知記取教訓戒慎其行
    ，而被告前因傷害案件，經本院以94年度壢簡字第1895號判
    決判處應執行有期徒刑7 月，繼經本院以95年度簡上字第68
    號判決駁回上訴確定，甫於民國95年8 月30日易科罰金執行
    完畢之事實，有臺灣高等法院被告前案紀錄表1 份附卷可查
    ，其受有期徒刑之執行完畢，5 年以內故意再犯本件有期徒
    刑以上之罪，為累犯，應依刑法第47條第1 項之規定加重其
    刑及被告所為犯罪情節、所造成損害等一切情狀，難認原審
    量刑有何違誤過重之處，本案被告徒以原審量刑過重為由，
    提起上訴，為無理由，應予駁回。再按「受2 年以下有期徒
    刑、拘役或罰金之宣告，而有下列情形之一，認以暫不執行
    為適當者，得宣告2 年以上5 年以下之緩刑，其期間自裁判
    確定之日起算：一、未曾因故意犯罪受有期徒刑以上刑之宣
    告者。二、前因故意犯罪受有期徒刑以上刑之宣告，執行完
    畢或赦免後，5 年以內未曾因故意犯罪受有期徒刑以上刑之
    宣告者。」，刑法第74條第1 項定有明文。查本案被告曾於
    94年間因傷害案件，經本院以94年度壢簡字第1895號判決判
    處應執行有期徒刑7 月確定，業如前述，被告顯不符合緩刑
    要件，併此敘明。
據上論斷，應依刑事訴訟法第455 條之1 第1 項、第3 項、第37
3 條、第368 條，判決如主文。
本案經檢察官柯博齡到庭執行職務。
中    華    民    國    98    年    5     月    27    日
                  刑事第五庭  審判長法  官  潘 政 宏
                                    法  官  江 春 瑩
                                    法  官  張 詠 晶
以上正本證明與原本無異。
不得上訴。
                                    書記官  王 峻 宏
中    華    民    國    98    年    5     月    27    日


司法院資訊處製作；財團法人民間司法改革基金會備份。
